臺灣臺南地方法院刑事判決　　　　　　 100年度簡上字第88號
上　訴　人　葉皓鈞
即　被　告
選任辯護人　陳旻沂律師
上列上訴人因被告詐欺案件，不服本院刑事簡易庭99年度簡字第
2983號中華民國99年11月30日第一審判決（聲請簡易判決處刑書
案號：99年度偵字第8687號、第9384號、第11020號、第11286號
、第11287號、第11622號)及移送併辦(99年度偵字第15751號）
，提起上訴，本院管轄之第二審合議庭判決如下：
    主  文
上訴駁回。
葉皓鈞緩刑貳年。
    事實及理由
一、本案經本院審理結果，認第一審判決對被告葉皓鈞論以刑法
    第30條、第339條第1項之幫助詐欺取財罪，量處有期徒刑2
    月，並諭知易科罰金之折算標準，其認事用法及量刑均無不
    當，應予維持，爰引用第一審判決書記載之事實、證據及理
    由（如附件）。
二、被告提起本件上訴意旨略以：被告固有出借銀行帳戶及電信
    門號給同案被告張鈞凱，但未經告知將作為詐騙使用，且所
    收取的1000元，乃係為繳交電信費用，並非貪圖不法利益，
    因此原審之認定尚有違誤。又被告係在學學生，為求緩刑，
    已與全部被害人達成和解，並取得被害人之原諒，同意不再
    追究被告之刑事責任，故而提起上訴。經查，現今社會利用
    他人之金融帳戶以及電信門號從事詐騙犯行之新聞時有所聞
    ，而政府機關亦大力宣傳不要將上開資料出借他人使用，且
    被告為大學在學學生，具有一定智識之人，自然對於借用帳
    戶及電信門號之人，將有作為詐騙使用之預見，而仍將上開
    帳戶及電信門號出借，自是具有幫助他人犯詐欺取財犯行之
    未必故意。從而，原審有關被告故意幫助詐欺犯行之認定，
    並無不當，所為量刑亦審酌被告相關情狀後，所為適度之量
    刑。故其提起上訴，實無理由，應予駁回。
三、末查被告前未曾因故意犯罪受有期徒刑以上刑之宣告，有臺
    灣高等法院被告前案紀錄表在卷可按，其素行堪稱良好。且
    本件係一時失慮，致提供帳戶資料及電信門號幫助詐起集團
    從事詐欺犯行，惟被告犯後積極尋求與被害人和解之機會，
    終於本院審理終結前與全數7位被害人達成和解，全額賠償
    被害人所受損失，有被告所呈匯款單、和解書在卷可憑，堪
    認被告已甚有悔意，其經此偵審程序，應已足收警惕之效，
    而無再犯之虞，本院認上開宣告之刑，以暫不執行為適當，
    爰併予宣告緩刑2年，以啟自新。
據上論斷，應依刑事訴訟法第455條之1第1項、第3項、第373 條
、第368條，刑法第74條第1項第1款，判決如主文。
本案經檢察官孫昱琦到庭執行職務。
中    華    民    國   100    年    6     月    28    日
                  刑事第一庭  審判長法  官  夏金郎
                                    法  官  洪士傑
                                    法  官  鄭銘仁
以上正本證明與原本無異。
本件不得上訴。
                                    書記官  郭勝華
中    華    民    國   100    年    6     月    30    日